臺灣彰化地方法院刑事判決　　　　　　　 94年度訴字第395號
公　訴　人　臺灣彰化地方法院檢察署檢察官
被　　　告　甲○○　女　22歲.
上列被告因違反毒品危害防制條例案件，經檢察官提起公訴（94
年度毒偵字第564號），於本院準備程序中，被告就被訴事實為
有罪之陳述，經本院合議庭裁定依簡式審判程序審理，並判決如
下：
    主  文
甲○○連續施用第一級毒品，累犯，處有期徒刑拾壹月，扣案之
海洛因壹包（淨重零點壹伍公克）沒收銷燬之，注射針筒壹支、
塑膠鏟管壹支，均沒收之。又連續施用第二級毒品，累犯，處有
期徒刑玖月，扣案之甲基安非他命壹包（毛重零點壹公克），沒
收銷燬之，玻璃吸食器壹支，沒收之。應執行有期徒刑壹年陸月
，扣案之海洛因壹包（淨重零點壹伍公克）、甲基安非他命壹包
（毛重零點壹公克），均沒收銷燬之，注射針筒壹支、玻璃吸食
器壹支、塑膠鏟管壹支，均沒收之。
    事  實
一、甲○○於民國九十年間曾因連續施用第一級毒品、連續施用
    第二級毒品案件，經本院判處有期徒刑十月、八月，應執行
    有期徒刑一年四月確定，經送監執行，於九十二年十二月十
    六日縮短刑期假釋出監，後因另案撤銷假釋，復入監執行殘
    刑四月十八日，於九十三年十二月二十三日執行完畢。而其
    因上開施用毒品案件，經裁定令入戒治處所施以強制戒治一
    年，於九十一年八月一日停止戒治付保護管束出監，於九十
    一年十月三十日因保護管束期滿未經撤銷，以已執行完畢論
    。竟仍不知悔改，復於前開強制戒治執行完畢釋放後五年內
    ，基於施用第一級毒品海洛因之概括犯意，自九十四年一月
    十日起，至同年五月三十日止，在其位於彰化縣大村鄉○○
    村○○路一四二巷十一號二樓之住處，以將海洛因滲水溶解
    後，再以針筒注射入手臂血管，或以將海洛因摻入香菸內，
    點火燃燒吸食氣體之方式，連續施用第一級毒品海洛因多次
    ，施用頻率約為每二、三天施用一次。又另行起意，基於施
    用第二級毒品甲基安非他命之概括犯意，於上開時間、地點
    ，以將甲基安非他命置於玻璃管內，用火燒烤而吸其產生之
    煙霧方式，連續施用第二級毒品甲基安非他命（起訴書誤載
    為安非他命）多次，施用頻率約為每月施用一次。嗣為警於
    九十四年一月二十日二十二時十分許分，在彰化縣大村鄉○
    ○村○○路一四六號前查獲，並扣得海洛因一包（淨重○‧
    一五公克）、甲基安非他命一包（毛重○‧一公克），及其
    所有、供施用海洛因用之注射針筒、塑膠鏟管各一支，供施
    用甲基安非他命用之玻璃吸食器一支，且經警採集其尿液送
    驗，結果呈嗎啡、甲基安非他命陽性，始知悉上情。
二、案經彰化縣警察局田中分局報告臺灣彰化地方法院檢察署檢
    察官偵查起訴。
    理  由
一、被告於準備程序中，就被訴事實為有罪之陳述，且所犯係死
    刑、無期徒刑、最輕本刑為三年以上有期徒刑以外之罪，經
    本院合議庭依刑事訴訟法第二百七十三條之一第一項之規定
    ，裁定由法官一人獨任進行簡式審判程序，先此敘明。
二、訊據被告對於上揭犯罪事實坦承不諱，且其於到案後經警採
    集尿液送驗結果，確呈嗎啡陽性反應（施用海洛因者會在其
    體內代謝為嗎啡成分殘留，並經由尿液排出）及甲基安非他
    命陽性反應，有彰化縣衛生局煙毒尿液檢驗成績書一紙附卷
    可稽，扣案之白粉一包，經檢驗結果確係第一級毒品海洛因
    （淨重○‧一五公克）無訛，有法務部調查局鑑定通知書一
    紙可證，又扣案之白色結晶體一包（毛重○‧一公克），亦
    呈安非他命類反應，有彰化縣警察局田中分局毒品初步檢驗
    報告單一紙可考，足徵被告自白與事實相符，堪以採信。而
    被告前因施用毒品案件，經裁定令入戒治處所施以強制戒治
    一年，於九十一年八月一日停止戒治付保護管束出監，於九
    十一年十月三十日因保護管束期滿未經撤銷，以已執行完畢
    論一節，有臺灣高等法院被告全國前案紀錄表可證，本案事
    實已臻明確，被告犯行，洵堪認定。
三、查被告前因施用毒品案件，經強制戒治執行完畢釋放後，五
    年內再施用第一級毒品海洛因、第二級毒品甲基安非他命，
    核其所為，係犯毒品危害防制條例第十條第一項之施用第一
    級毒品罪及同條第二項之施用第二級毒品罪。其為供自己施
    用之目的而持有上開毒品，其於施用前後持有海洛因、甲基
    安非他命之低度行為，應為施用之高度行為所吸收，不另論
    罪。又其先後多次施用第一級毒品、第二級毒品犯行，時間
    緊接，觸犯構成要件相同之罪名，顯係基於概括犯意反覆為
    之，均為連續犯，應各依刑法第五十六條規定以一罪論，並
    分別加重其刑。另其所犯上開二罪間，犯意個別，行為互殊
    ，應分論併罰。其有如事實欄所載之犯罪紀錄，有臺灣高等
    法院被告全國前案紀錄表可證，其於受有期徒刑之執行完畢
    ，五年以內再犯本件有期徒刑以上之罪，為累犯，應依刑法
    第四十七條之規定加重其刑，並遞加之。公訴人雖僅就被告
    自九十四年一月十日起至同年月十九日十二時許止之連續施
    用第一級毒品、連續施用第二級毒品之犯行提起公訴，惟被
    告其餘如事實欄所載之犯行，因與起訴部分具有連續犯之裁
    判上一罪關係，為起訴效力所及，本院自應併予審判。爰審
    酌被告曾因施用毒品案件接受強制戒治後，猶不思戒絕，革
    除陋習，仍再犯本件連續施用第一級毒品、連續施用第二級
    毒品犯行，素行不佳，惟坦承犯行，態度良好，再兼衡被告
    犯罪之動機、目的、手段、品行、生活狀況、智識程度等一
    切情狀，量處如主文所示之刑，並定其應執行刑。扣案之第
    一級毒品海洛因一包（淨重○‧一五公克）、甲基安非他命
    一包（毛重○‧一公克），應依毒品危害防制條例第十八條
    第一項前段，沒收銷燬之。又扣案之注射針筒、玻璃吸食器
    及塑膠鏟管各一支，為被告所有、供其施用第一級毒品、第
    二級毒品所用之物，業據被告供明在卷，應依刑法第三十八
    條第一項第二款，沒收之。
據上論斷，應依刑事訴訟法第二百七十三條之一第一項、第二百
九十九條第一項前段，毒品危害防制條例第十條第一項、第二項
、第十八條第一項前段，刑法第十一條前段、第五十六條、第四
十七條、第五十一條第五款、第三十八條第一項第二款，判決如
主文。
本案經檢察官李毓珮到庭執行職務。
中　　華　　民　　國　　94　　年　　6 　　月　　22　　日
                  刑事第三庭          法  官  王昌鑫
以上正本證明與原本無異。
如不服本判決，應於判決送達後十日內，向本院提出上訴狀（須
附上訴狀繕本）。
中　　華　　民　　國　　94　　年　　6　　月　　22 　　日
                                      書記官  陳文俊
